【裁判字號】    89,易,1287
【裁判日期】    890529
【裁判案由】    贓物
【裁判全文】
臺灣板橋地方法院刑事判決                        八十九年度易字第一二八七號
    公  訴  人  臺灣板橋地方法院檢察署檢察官
    被      告  甲○○
右列被告因贓物案件，經檢察官提起公訴〔八十八年度偵緝字第一五九六號、八十八
年度偵緝字第一六四四號〕，本院判決如左：
    主  文
甲○○收受贓物，累犯，處拘役伍拾伍日，如易科罰金，以佰元折算壹日。
    事  實
一、甲○○於民國〔下同〕八十一年間，因違反修正前麻醉藥品管理條例案件，經本
    院判處有期徒刑陸月，如易科罰金以拾元折算壹日，於八十一年十月七日確定
    ，另因違反修正前肅清煙毒條例、修正前麻醉藥品管理條例案件，經臺灣高等法
    院依序判處有期徒刑年貳月、柒月，於八十三年三月十七日確定，嗣經就所犯
    上開罪定應執行刑肆年貳月，確定後入監服刑，於八十五年二月二十三日因縮
    短刑期假釋出監〔假釋縮刑期滿日為八十七年一月十四日〕，在有期徒刑所餘刑
    期內未經撤銷假釋，未執行之刑，以已執行論，仍未悔悟，明知丙○○〔業已審
    結〕所持有、牌照號碼ＱＷＺ─Ｏ八三號機車，係乙○○所有、於八十八年六月
    二日在臺北縣三重市○○路一八四巷十四弄六號前遭竊之贓車，詎竟基於收受贓
    物之故意，於八十八年六月二十日，在臺北縣三重市○○路一八四巷十四弄五號
    丙○○住處附近，向丙○○借得上開贓車供己騎乘使用，嗣於八十八年六月二十
    三日，甲○○騎乘該車在臺北縣板橋市○○路○段四二一巷一號前遭警查獲，始
    悉上情。
二、案經臺北市政府警察局中山分局移送臺灣板橋地方法院檢察署檢察官偵查起訴。
    理  由
一、訊據被告甲○○，供稱：「我跟丙○○借時，不知那是贓車，但我確實有借這部
    車。」、「是的〔指前開車輛確係丙○○所交付〕」、「因為當時我要去法院報
    告，很急，所以沒有跟他要行照。」、「〔事實欄所示機車〕事實上是丙○○交
    給我的，也是丙○○發動後交給我的。」、「他〔丙○○〕有給我鑰匙，如果沒
    有我如何發動。」、「我當時有打電話給失主，失主說他的車子找回的，我當時
    騎到一半，沒油，我才用牽的，如果我知是贓車，我就不要了。」、「我不知那
    是贓車，我是冤枉的。」〔參見本院八十九年六月二十八日審判筆錄〕。查：
    〔一〕右揭事實，業據被告甲○○於警訊及偵訊時自白不諱，與被害人乙○○指
          訴被害情節暨共同被告丙○○供承「... ，這〔機車〕是小隻牛騎到我家
          的，... 」、「我告訴許〔倉耀〕，該車是來路不明的」〔參見本院八十
          九年五月二十五日審判筆錄〕等情相符，並有贓物認領保管收據、臺北縣
          警察局車輛失竊證明單、車輛竊盜、車牌失竊資料個別查詢資料表─查詢
          認可資料〔附八十八年度偵字第一五五三二號卷第八頁、第十頁、第十四
          頁〕等足資佐證。
    〔二〕被告甲○○於警訊時供稱：「他〔指被告丙○○〕有跟我說該機車是黑車
          ，是『隔壁』的機車，我聽不懂他〔指被告丙○○〕的意思」〔參見八十
          八年度偵字第一五五三二號卷第四頁反面〕，與共同被告丙○○於偵訊時
          供稱「『隔壁』有部機車停在那邊很久了，你自己去騎，... 」〔參見八
          十八年度偵緝字第一五九六號卷第十九頁反面〕，於本院供稱「我告訴許
          〔倉耀〕，該車是來路不明的」〔參見本院八十九年五月二十五日審判筆
          錄〕等情相符。再查被告甲○○於偵訊時供明：「鑰匙是他〔指被告楊蘇
          生〕交給我的，也是他〔被告丙○○〕先發動機車，才交給我騎，不是他
          〔被告丙○○〕叫我去騎」〔參見八十八年度偵緝字第一五九六卷第三五
          頁正面〕，並有前揭事證足參，凡此，堪認被告甲○○確有贓物之認識，
          所辯前情，未便遽信。
    〔三〕本件事證明確，被告甲○○之犯行，堪予認定。
二、核被告甲○○所為，係犯刑法三百四十九條第一項之收受贓物罪。被告甲○○於
    八十一年間，因違反修正前麻醉藥品管理條例案件經本院判處有期徒刑陸月，如
    易科罰金以拾元折算壹日，於八十一年十月七日確定，另因違反修正前肅清煙
    毒條例、修正前麻醉藥品管理條例案件，經臺灣高等法院依序判處有期徒刑年
    貳月、柒月，於八十三年三月十七日確定，嗣經就所犯上開罪定應執行刑肆年
    貳月，確定後入監服刑，於八十五年二月二十三日因縮短刑期假釋出監〔假釋縮
    刑期滿日為八十七年一月十四日〕，在有期徒刑所餘刑期內未經撤銷假釋，有臺
    灣高等法院檢察署刑案紀錄簡覆表足佐，未執行之刑，以已執行論，五年之內再
    犯有期徒刑以上之本罪，為累犯，依法加重其刑。爰審酌被告甲○○犯罪之動機
    、目的、手段、品行、智識程度、所生危害及犯後態度等一切情狀，量處如主文
    所示之刑，並諭知易科罰金之折算標準。扣案機車鑰匙壹支〔附八十八年度偵字
    第一五五三二號卷〕，無積極證據證明係被告甲○○所有，爰不依附於被告甲○
    ○所處主刑沒收。
據上論斷，應依刑事訴訟法第二百九十九條第一項前段，刑法第三百四十九條第一項
、第四十七條、第四十一條，罰金罰鍰提高標準條例第一條前段、第二條，判決如主
文。
本案經檢察官林宏松到庭執行職務
中      華      民      國      八十九      年     六     月    三十    日
                                      臺灣板橋地方法院刑事第五庭
                                          法  官  陳  福  來
右正本證明與原本無異
如不服本判決應於送達後十日內向本院提出上訴狀
                                          書記官  陳  春  銘
中      華      民      國      八十九      年     七     月     四     日
附錄本案論罪科刑法條全文：
刑法第三百四十九條：
收受贓物者，處三年以下有期徒刑、拘役或五百元以下罰金。
搬運、寄藏、故買贓物或為牙保者，處五年以下有期徒刑、拘役或科或併科一千元以
下罰金。
因贓物變得之財物，以贓物論。


司法院資訊處製作；財團法人民間司法改革基金會備份。
